臺灣彰化地方法院刑事判決　　　　　　　96年度訴字第2310號
公　訴　人　臺灣彰化地方法院檢察署檢察官
被　　　告　甲○○
　　　　　　　　　　　巷34號.
上列被告因違反毒品危害防制條例案件，經檢察官提起公訴（96
年度毒偵字第5267號），本院裁定以簡式審判程序審理，判決如
下：
    主    文
甲○○施用第一級毒品，累犯，處有期徒刑捌月；扣案之第一級
毒品海洛因壹包 (淨重壹點零公克)沒收銷燬之；扣案之注射
針筒壹支沒收之。又施用第二級毒品，累犯，處有期徒刑伍月，
扣案之第二級毒品甲基安非他命貳包 (合計毛重貳拾公克）沒收
銷燬之。應執行有期徒刑壹年，扣案之第一級毒品海洛因壹包(
淨重壹點零公克)及第二級毒品甲基安非他命貳包 (合計毛重
貳拾公克）均沒收銷燬之；扣案之注射針筒壹支沒收之。
    犯  罪  事  實
一、甲○○前因施用毒品案件，經本院於民國95年11月10日以95
    年度訴字第1713號判決，判處有期徒刑8月確定，嗣經減刑
    ，於96年7月16日執行完畢。復前因施用毒品案件，經本院
    以91年度毒聲字第1412號裁定送勒戒處所觀察、勒戒後，因
    評定認有繼續施用毒品之傾向，經臺灣彰化地方法院檢察署
    檢察官聲請，由本院以91年度毒聲字第1616號裁定令入戒治
    處所施以強制戒治，並於91年7月15日起送臺灣雲林戒治所
    施以強制戒治，於92年12月3日強制戒治執行完畢釋放。詎
    猶不知警惕，復基於施用第一級毒品海洛因之犯意，於96年
    10月10日下午4時許，在其位於彰化縣埤頭鄉○○村○○○
    路145巷34號之住處內，以將海洛因置入針筒內摻水稀釋後
    注射身體之方式，施用第一級毒品海洛因一次。另基於施用
    第二級毒品甲基安非他命之犯意，於上開時、地，以將第二
    級毒品甲基安非他命置於玻璃球內加熱燒烤後吸食其煙霧之
    方式，施用第二級毒品甲基安非他命一次。嗣於翌日凌晨3
    時許，為警在址設彰化縣埤頭鄉○○路232號之好來屋汽車
    旅館查獲，並扣得第一級毒品海洛因1包（淨重1點03公克）
    、第二級毒品甲基安非他命2包（合計毛重20公克）及其所
    有供施用海洛因毒品之注射針筒1支。
二、案經彰化縣警察局北斗分局報請臺灣彰化地方法院檢察署檢
    察官偵查起訴。
    理    由
一、本件被告甲○○所犯係死刑、無期徒刑、最輕本刑為三年以
    上有期徒刑或高等法院管轄第一審案件以外之罪，並於本院
    行準備程序時就被訴事實為有罪之陳述，本院合議庭依前揭
    規定，經評議結果，裁定改由受命法官獨任行簡式審判程序
    ，先予敘明。
二、上揭犯罪事實，業據被告甲○○迭於本院行準備程序、審理
    程序時均坦承不諱，且其於96年10月10日為警查獲時所採取
    之尿液，經送鑑驗結果，均確呈甲基安非他命與嗎啡陽性反
    應，有應受尿液採驗人尿液檢體採集送驗紀錄表1紙，及詮
    昕科技股份有限公司96年10月22日濫用藥物尿液檢驗報告1
    紙附卷可稽；此外，復有扣案之扣案之第一級毒品海洛因一
    包（淨重1點03公克，業經法務部調查局鑑定確為海洛因無
    誤）、第二級毒品甲基安非他命二包及注射針筒1支可資佐
    證，足認被告之自白應與事實相符，洵堪採信。再查，被告
    前因施用毒品案件，經本院裁定令入觀察、勒戒後，認有繼
    續施用毒品傾向，再裁定令施以強制戒治，於92年12月3日
    強制戒治執行完畢釋放，故被告於觀察、勒戒或強制戒治釋
    放後5年內再犯毒品危害防制條例第10條第1、2項之罪，依
    同條例第23條第2項規定，應依法論科。
三、核被告所為，係犯毒品危害防制條例第10條第1項、第2項之
    施用第一、二級毒品罪。被告為施用毒品而持有第一、二級
    毒品，其持有之低度行為應為施用之高度行為所吸收，不另
    論罪。再被告所犯上開二罪，犯意各別，行為互殊，且犯罪
    構成要件亦不同，應予分論併罰。復查被告前因施用毒品案
    件，經本院以95年度訴字第1713號判決，判處有期徒刑8月
    確定，嗣經減刑，於96年7月16日執行完畢，此有臺灣彰化
    地方法院檢察署刑案資料查註紀錄表及臺灣高等法院被告前
    案紀錄表各1份附卷可稽，被告於受有期徒刑之執行完畢後
    ，五年內故意再犯有期徒刑以上之二罪，均為累犯，應依刑
    法第47條第1項規定，加重其刑。爰審酌被告前曾有施用毒
    品前科，猶不知警惕再施用本件毒品，惟其對他人權益之侵
    害仍屬有限，於本院行準備程序、審理程序時均已坦承犯行
    、態度良好，暨其施用之海洛因及甲基安非他命之情節等一
    切情狀，分別量處如主文所示之刑，並定應執行之刑，以示
    懲儆。扣案之海洛因一包（淨重1點03公克）及甲基安非他
    命二包（合計毛重20公克），分屬查獲之第一、二級毒品，
    自應依毒品危害防制條例第18條第1項前段規定，均沒收銷
    燬之。又扣案之注射針筒1支係被告所有供施用第一級毒品
    所用之物，業據其供明在卷，應依刑法第38條第1項第2款規
    定，沒收之。
據上論斷，應依刑事訴訟法第273條之1第1項、第299條第1項前
段，毒品危害防制條例第10條第1項、第2項、第18條第1項，刑
法第11條、刑法第47條第1項、第51條第5款、第38條第1項第2款
，判決如主文。
本案經檢察官陳茂榮到庭執行職務
中　　華　　民　　國　　96　　年　　12　　月　　28　　日
                  刑事第三庭      法  官  吳俊螢
以上正本證明與原本無異。
如不服本判決，應於判決送達後10日內，向本院提出上訴書狀，
上訴書狀應「敘述具體上訴理由」，並按他造當事人之人數附繕
本。「切勿逕送上級法院」。
中　　華　　民　　國　　96　　年　　12　　月　　28　　日
                                  書記官  林怡吟
【附錄本案論罪科刑法條全文】
毒品危害防制條例第十條：
施用第一級毒品者，處六月以上五年以下有期徒刑。
施用第二級毒品者，處三年以下有期徒刑。
